【裁判字號】    96,交聲,294
【裁判日期】    970321
【裁判案由】    聲明異議
【裁判全文】
臺灣屏東地方法院交通事件裁定         96年度交聲字第294號
原處分機關  交通部公路總局高雄區監理所屏東監理站
受處分人即
聲明異議人  甲○○
上列異議人因違反道路交通管理處罰條例案件，對於交通部公路
總局高雄區監理所屏東監理站民國96年12月12日所為之處分（屏
監違字第裁82-VA0000000號），聲明異議，本院裁定如下：
    主  文
異議駁回。
    理  由
一、原處分機關以異議人於民國96年10月3 日中午12時22分許，
    駕駛車牌號碼F6-5482 號自小客車，行經189 線大溪路口南
    下車道處有闖紅燈之違規行為，乃依道路交通管理處罰條例
    第53條第1 項規定予以舉發，並通知應於96年12月5 日到案
    ，經異議人提出申訴後，仍裁處異議人罰鍰新臺幣（下同）
    2,700 元，並依同條例第63條第1 項記違規點數3 點。
二、異議意旨略以：伊駕駛車牌號碼F6-5482 號自小客車至大溪
    路口時，因尾隨一輛欲左轉彎之砂石車後方行駛，伊視線被
    該車輛車身擋住，致無法看到前方紅燈號誌，且伊當時是綠
    燈通過停止線，待砂石車左轉彎完成後，伊才看到燈號已轉
    換成紅燈，並立即停止於原地，伊頂多祇是紅燈越線而已，
    伊未闖紅燈，為此不服提出異議，請求撤銷原處分云云。
三、按汽車駕駛人，行經有燈光號誌管制之交岔路口闖紅燈者，
    處1,800 元以上5,400 元以下罰鍰，道路交通管理處罰條例
    第53條定有明文。又汽車駕駛人駕駛汽車違反道路交通管理
    處罰條例第53條規定者，除應依該條所規定之罰鍰處罰外，
    並予記違規點數3 點，道路交通管理處罰條例第63條第1 項
    第3 款亦有明定。次按道路交通標誌、標線、號誌設置規則
    第206 條第1 項第5 款規定：「行車管制號誌各燈號顯示之
    意義如左：五圓形紅燈：(一)車輛面對圓形紅燈表示禁止通行
    ，不得超越停止線或進入路口。(二)車輛面對與圓形紅燈同亮
    之箭頭綠燈時，得依箭頭綠燈之指示行進」。又依交通部82
    年4 月22日交路字第009811號函釋：「圓形紅燈時超越停止
    線或闖紅燈之認定敘述如后提供參考：(一)車輛面對圓形紅燈
    時仍逕予穿越路口至銜接路段，含左轉、直行、迴轉等即視
    為闖紅燈之行為。(二)有繪設路口範圍者：車輛無視於紅燈警
    示，有穿越路口之意圖，而車身已伸入路口範圍亦視同闖紅
    燈；若僅伸越停止線而未達路口範圍者，則視為不遵守標線
    指示（可以處罰條例第60條第3 項之規定處分之）」等語，
    此有上開函文1 件附卷可憑（見本院卷第16頁）。
四、經查，本件異議人駕駛車牌號碼F6-5482 號自小客車，於96
    年10月3 日12時22分許，行經189 線大溪路口南下車道處，
    因有駕駛行經有燈光號誌管制之交岔路口闖紅燈之違規情事
    ，經屏東縣警察局交通隊員警拍照舉發之事實，有舉發照片
    2 幀在卷可證（見本院卷第8 頁）。依上開舉發照片之靜態
    顯示，第1 張照片係異議人駕駛之自小客車，於紅燈亮時，
    前二輪已通過停止線；第2 張照片則係異議人所駕駛之自小
    客車業已駛至路口之枕木紋行人穿越道線前，且煞車燈未亮
    起；再佐以上開舉發照片所顯示之數據，異議人所駕駛之自
    小客車係於紅燈亮起1.7秒後通過停止線前之第1組車道感應
    線圈（如第1幀照片所顯示之R01.7），並於紅燈亮起2.5秒
    後通過第2組車道感應線圈（如第2幀照片所顯示之R02.5）
    ，且通過線圈之車速為時速28公里（如第2幀照片所顯示之V
    ＝28），顯見異議人於該路口紅燈亮起時，尚未通過停止線
    （倘若異議人所駕駛之車輛於綠燈時即已通過停止線，該自
    動照相設備豈會感應，並啟動對異議人之車輛拍照），且於
    紅燈亮起經1.7秒後，仍以時速28公里之速度駕駛自小客車
    向前行駛，致該車前輪壓過停止線前之感應條，而啟動感應
    線圈，並經自動照相設備拍下第1幀照片，嗣因異議人仍繼
    續往前行駛，致為自動照相設備拍下第2幀照片時，異議人
    所駕駛之自小客車已駛至路口枕木紋行人穿越道線之前，且
    沒有停止之跡象（煞車燈未亮）。從而，異議人於行經上開
    交岔路口確有闖紅燈之違規事實，應無疑義。是異議人辯稱
    ：伊所駕駛之自小客車於綠燈時已通過停止線，因視線為前
    方砂石車所阻擋，致未能看到號誌燈已轉換成紅燈，待於發
    現為紅燈時，即立刻停止行駛云云，顯屬卸責之詞，尚無足
    採。
五、綜上所述，本件異議人確有上述行經有燈光號誌管制之交岔
    路口闖紅燈之違規情事，原處分機關依道路交通管理處罰條
    例第53條第1 項之規定，裁處異議人罰鍰2,700 元，並依同
    條例第63條第1 項第3 款規定記違規點數3 點，於法即無不
    合，是本件聲明異議，為無理由，應予駁回。
六、據上論斷，應依道路交通管理處罰條例第87條第2 項、道路
    交通案件處理辦法第19條，裁定如主文。
中    華    民    國    97    年    3    月    21    日
                    交通法庭    法  官  吳永宋
以上正本證明與原本無異。
如不服本裁定應於收受送達後5 日內向本院提出抗告書狀敘述抗
告之理由抗告於臺灣高等法院高雄分院。
中    華    民    國    97    年    3     月    21    日
                                書記官  劉淑蓉


司法院資訊處製作；財團法人民間司法改革基金會備份。
